ACORDAO-COMPLETO-2368266

ACÓRDÃO DE RELAÇÃO

ACÓRDÃO DE RELAÇÃO 12165/2019 ATA 38/2019 - PRIMEIRA CÂMARA

Acórdão 12165/2019-TCU-Primeira Câmara
	Considerando que o motivo de instauração desta tomada de contas especial foi a omissão no dever legal de prestar contas dos recursos federais transferidos por meio do termo de compromisso 2812/2012;
	Considerando que na instrução de peça 28 concluiu-se que o Sr. José Romualdo Souza Costa não foi, essencialmente, o gestor dos recursos transferidos por meio do termo de compromisso 2812/2012, tampouco o responsável pelo dever de prestar contas;
	Considerando que compete, primariamente, à entidade concedente examinar a prestação de contas dos recursos federais transferidos, no caso o FNDE;
Os ministros do Tribunal de Contas da União, reunidos em sessão da 1ª Câmara, com fundamento no 16, I, IN TCU 71/2012 e na forma do art. 143, V, 'c', todos do RI/TCU, e de acordo com os pareceres convergentes emitidos nos autos (peças 28, 47 e 50) , ACORDAM, por unanimidade, em excluir a responsabilidade do Sr. José Romualdo Souza Costa (CPF: XXX.390.548-XX) do presente processo, expedindo-se as determinações à unidade instrutiva e ao FNDE, conforme abaixo discriminado, dando-se ciência deste acórdão acompanhado da instrução de peça 47 à entidade instauradora desta TCE:
1. Processo TC-Processo 025.565/2018-4 (TOMADA DE CONTAS ESPECIAL) 
	1.1. Responsáveis: Carlos Augusto Silveira Sobral (XXX.016.175-XX) ; José Romualdo Souza Costa (XXX.390.548-XX) 
	1.2. Entidade: município de Coronel João Sá/BA.
	1.3. Relator: Ministro-Substituto Weder de Oliveira
	1.4. Representante do Ministério Público: Procurador Rodrigo Medeiros de Lima.
	1.5. Unidade Técnica: Secretaria de Controle Externo de Tomada de Contas Especial (Secex-TCE) .
	1.6. Representação legal: Manoel Jorge Ribeiro Araújo (OAB-DF 20.354) e outros, representando José Romualdo Souza Costa; Carlos Augusto Pimentel Neto (OAB-BA 38.688) , representando Carlos Augusto Silveira Sobral. 
	1.7. Determinações:
	1.7.1. à Secex-TCE: 
	1.7.1.1 realizar diligência ao Fundo Nacional de Desenvolvimento da Educação - FNDE, para que, no prazo de 90 (noventa) dias, encaminhe documento técnico acerca da análise da prestação de contas dos recursos repassados ao município de Coronel João Sá/BA, no âmbito do termo de compromisso 2812/2012;
	1.7.2.2	informar ao FNDE a respeito de suposto recolhimento efetuado pelo atual prefeito de Coronel João Sá/BA, no valor de R$ 1.911.249,04, em 1º/4/2019, que, se confirmado, pode trazer reflexos na análise da prestação de contas do termo de compromisso 2812/2012;
	1.7.2.3.	alertar o FNDE que o não cumprimento de diligência ou de decisão deste Tribunal, no prazo fixado, sem causa justificada, poderá ensejar a aplicação da multa prevista no art. 58, IV, da Lei 8.443/1992, a qual prescinde de realização de prévia audiência, nos termos do art. 268, § 3º, do Regimento Interno do TCU; 
	1.7.2.	ao FNDE:
	1.7.2.1.	providenciar, com fundamento no art. 16, I, IN TCU 71/2012, a exclusão do nome do Sr. José Romualdo Souza Costa (CPF: XXX.390.548-XX) do rol de responsáveis desta TCE, bem como de eventual registro no cadastro informativo dos créditos não quitados de órgãos e entidades (Cadin) .

Primeira Câmara

município de Coronel João Sá/BA.

Carlos Augusto Silveira Sobral (XXX.016.175-XX); José Romualdo Souza Costa (XXX.390.548-XX)

WEDER DE OLIVEIRA

Manoel Jorge Ribeiro Araújo (OAB-DF 20.354) e outros, representando José Romualdo Souza Costa; Carlos Augusto Pimentel Neto (OAB-BA 38.688), representando Carlos Augusto Silveira Sobral.

Procurador Rodrigo Medeiros de Lima.

TOMADA DE CONTAS ESPECIAL (TCE)

Secretaria de Controle Externo de Tomada de Contas Especial (Secex-TCE).